臺灣新北地方法院刑事附帶民事訴訟判決
111年度附民字第1447號
原      告  洪茂雄
被      告  華先明


上列被告因違反洗錢防制法等案件（111年度金訴字第1122號）
，經原告提起附帶民事訴訟請求損害賠償，本院判決如下：
    主  文
原告之訴及其假執行之聲請均駁回。
    理  由
一、因犯罪而受損害之人，於刑事訴訟程序得附帶提起民事訴訟
    ，對於被告及依民法負賠償責任之人，請求回復其損害；提
    起附帶民事訴訟，應於刑事訴訟起訴後第二審辯論終結前為
    之，刑事訴訟法第487條第1項、第488條前段分別定有明文
    。是附帶民事訴訟之提起，必以刑事訴訟程序之存在為前提
    ，若刑事訴訟未經提起公訴或自訴，即不得對於應負賠償責
    任之人，提起附帶民事訴訟。又法院認為原告之訴不合法或
    無理由者，應以判決駁回之；附帶民事訴訟除本篇（即刑事
    訴訟法第9編）有特別規定外，準用關於刑事訴訟之規定；
    案件有「起訴之程序違背規定」情形者，應諭知不受理之判
    決；刑事訴訟法第161條第4項、第302條至第304條之判決，
    得不經言詞辯論為之，刑事訴訟法第502條第1項、第490條
    前段、第303條第1款、第307條分別定有明文。準此，原告
    之訴如不合法，即屬「起訴之程序違背規定」情形，自得不
    經言詞辯論予以判決駁回。
二、原告主張因被告華先明及同案被告黃詠通之詐欺、洗錢行為
    ，致其受有損害，爰請求被告華先明及同案被告黃詠通賠償
    新臺幣20萬元及法定遲延利息等語。然觀之檢察官起訴書犯
    罪事實欄所載，使原告受損害之犯罪行為人僅有同案被告黃
    詠通。換言之，被告華先明就原告受損害部分，並無犯罪行
    為經檢察官提起公訴而繫屬於本院，原告自不得對被告華先
    明提起附帶民事訴訟。是以，原告對被告華先明所提附帶民
    事訴訟為不合法，應依前述規定，不經言詞辯論予以判決駁
    回，其假執行之聲請因失所附麗，亦應一併駁回。至同案被
    告黃詠通固因違反洗錢防制法等案件，經檢察官提起公訴，
    然因其尚未到案，故其所涉刑事案件部分，由本院另行審結
    ；原告對其所提附帶民事訴訟部分，則由本院另行依法處理
    ，併此敘明。
三、據上論斷，應依刑事訴訟法第502條第1項，判決如主文。
中　　華　　民　　國　　111 　年　　11　　月　　29　　日
                  刑事第十一庭  審判長法　官  郭峻豪
　　　　　　　　　
　　　　　　　　　                    法  官  莊婷羽
　　　　　　　　　
　　　　　　　　　                    法  官  林琮欽
以上正本證明與原本無異
如不服本判決，應於判決送達後10日內敘明上訴理由，向本院提
出上訴狀 (應附繕本) ，上訴於臺灣高等法院。其未敘述上訴理
由者，應於上訴期間屆滿後20日內向本院補提理由書「切勿逕送
上級法院」。
                                      書記官　薛力慈
中　　華　　民　　國　　111 　年　　11　　月　　29　　日